【裁判字號】    89,易,292
【裁判日期】    890526
【裁判案由】    毀損
【裁判全文】
臺灣新竹地方法院刑事判決                          八十九年度易字第二九二號
    公  訴  人  臺灣新竹地方法院檢察署檢察官
    被      告  丙○○
                乙○○
右列被告因毀損案件，經檢察官提起公訴（八十八年度偵字第七九號），本院判決如
左：
    主  文
丙○○、乙○○均無罪。
    理  由
一、公訴意旨略謂被告丙○○、乙○○與告訴人甲○○比鄰而居，雙方早因土地使用
    問題滋生糾紛，詎被告丙○○、乙○○竟於民國八十七年八月七日，僱工於告訴
    人甲○○位於新竹市○○街三一三號房屋旁之空地 (即新竹市○○段第一三五之
    七地號土地) 上搭蓋鐵皮屋，並將其中一根鐵皮屋之柱子以鐵釘等物固定在告訴
    人甲○○房屋之花台上，因此毀損告訴人之花台磁磚，致生損害於甲○○，業據
    甲○○提出告訴，因而認為被告二人涉有刑法第三百五十四條之毀損罪嫌 (至於
    有關毀損地磚部分，起訴書証據並所犯法條欄第三項已詳述該地磚已附合為土地
    之重要成分，非經破壞不能分離，上開地磚之所有權即歸屬土地所有權人即被告
    丙○○所有，是尚不能就此部分以毀損罪責相繩等語，又其後又謂毀損地磚部分
    與毀損花台磁磚部分，乃基於同一毀損之犯意，而為之接續行為，係屬同一事實
    ，亦為起訴效力所及等語，探究其真意，關於「亦為起訴效力所及」應係「爰不
    另為不起訴處分」之誤載)。
二、按犯罪事實應依証據認定之，無証據不得推定其犯罪事實；又不能証明被告犯罪
    者，應諭知無罪之判決，刑事訴訟法第一百五十四條、第三百零一條第一項分別
    定有明文。
三、訊據被告丙○○、乙○○堅詞否認有何毀損罪責，並辯稱伊係委由他人在其所有
    坐落新竹市○○段第一三五之七地號土地上搭建鐵皮遮雨棚以供停車使用，僅要
    求在上開空地內搭建而已，並未具體指示應如何搭建、固定，反倒是告訴人將花
    台建在其所有前揭空地上，鐵皮工人為求固定而將鋼釘釘在花台上，並不致有毀
    損問題等語。
四、經查：(1)僱用鐵皮業者搭蓋遮雨棚架，通常僅要求搭建之位置、型式而已，至於
    遮雨棚架如何固定，則屬鐵皮業者之專業領域，定作人鮮少作具體要求，是被告
    辯稱未具體要求業者應將鋼釘釘入告訴人所有花台、磁磚內等語，與常情相符。
    (2)告訴人係為保護花台內之馬達，始將花台加高並貼磁磚以美化等情，業據告訴
    人於本院八十九年四月十三日審理時陳稱在卷，本件被告為搭建遮雨棚架而由業
    者將鋼釘二根釘入上開花台磁磚內以固定棚架柱子，依卷附照片觀之，尚難認為
    有何減損或滅失該花台、磁磚保護馬達之功能，另縱認為鋼釘二根釘入花台、磁
    磚內，對於該花台、磁磚之外觀稍有影響，惟按告訴人之花台、磁磚係建築在新
    竹市○○段第一三五之七地號土地上，已據臺灣新竹地方法院檢察署檢察官會同
    新竹地政事務所至現場履勘測量，並製有複丈成果圖附卷可稽；而上開第一三五
    之七地號土地尚未辦理徵收，目前仍屬被告丙○○等 (不包括告訴人)所共有等
    情，亦據証人即新竹市政府工務局建管課職員蔡武宏於偵查中証述翔實，並有被
    告提出於八十九年四月十七日申請列印之土地登記簿謄本附卷可資佐証，是告訴
    人將花台、磁磚建築於被告丙○○所共有之前揭空地上，丙○○事後欲於上開空
    地上搭建遮雨棚架而由業者將鋼釘二根釘入上開花台磁磚內，其侵害花台、磁磚
    之法益不大 (對其外觀稍有影響、但無礙於保護馬達之功能)，而在花台、磁磚
    上釘入二根鋼釘以固定棚架柱子，其行為之逸脫性亦屬輕微，並不具有實質違法
    性，尚難遽以刑法第三百五十四條之毀損罪責相繩 (最高法院七十四年度台上字
    第四二二五號判例參照) 。(3)承上所述，本件純屬告訴人與被告間之民事糾紛，
    尚不能對被告繩以刑法第三百五十四條之毀損罪責，告訴人如認為被告上開搭建
    結果妨礙其通行權利，應循民事程序以資救濟；倘認為被告所搭建之遮雨棚架係
    屬違章，亦得報請主管機關加以拆除，始為正辦，告訴人遽而告訴被告二人涉有
    毀損罪責，於法尚有未洽。此外復查無其他極積証據足資証明被告二人確實成立
    毀損罪責，自應為被告無罪之諭知。
    據上論斷，應依刑事訴訟法第三百零一條第一項，判決如主文。
本案經檢察官羅雪梅到庭執行職務。
中      華      民      國      八十九      年    五    月    二十六    日
                                臺灣新竹地方法院刑事第二庭
                                    法  官  王  永  春
右正本證明與原本無異。
如不服本判決，應於判決送達後十日內向本院提出上訴狀( 應附繕本 )，上訴於
臺灣高等法院。
                                    書記官  馮  玉  玲
中      華      民       國     八十九    年    五    月     二十六     日


司法院資訊處製作；財團法人民間司法改革基金會備份。
